【裁判字號】    92,訴,61
【裁判日期】    920331
【裁判案由】    毒品危害防制條例
【裁判全文】
臺灣高雄地方法院刑事判決                            九十二年度訴字第六一號
    公  訴  人  臺灣高雄地方法院檢察署檢察官
    被      告  甲○○
右列被告因毒品危害防制條例案件，經檢察官提起公訴 (九十一年度毒偵字第七三一
二號），本院判決如左：
    主  文
甲○○連續施用第一級毒品，累犯，處有期徒刑拾月。
    事  實
一、甲○○前於八十二年間因違反肅清煙毒條例及麻醉藥品管理條例案件，經本院以
    八十二年訴字第三九六０號判決有期徒刑三年二月，褫奪公權三年確定，經上訴
    於台灣高等法院高雄分院，於八十三年四月十八日以八十三年上訴字第九五二號
    判決駁回上訴確定，於八十三年八月十五日入監執行，於八十五年一月十七日假
    釋出監，指揮書執行期滿日期為八十六年十月十二日，假釋期滿未經撤銷，以執
    行完畢論。詎猶不知悔改，於八十八年間因施用毒品，經本院以八十八年度毒聲
    字第八八二七號裁定送觀察、勒戒後，認有繼續施用毒品之傾向，經本院以八十
    八年度毒聲字第九三三０號裁定令入戒治處所強制戒治一年，戒治期間屆滿三月
    後，因認無繼續戒治之必要，由本院以八十九年度毒聲字第五七八一號裁定停止
    戒治所餘期間付保護管束，茲因甲○○於保護管束期間有再施用第一級毒品海洛
    因，違反保護管束應遵守事項情節重大，經本院以八十九年度毒聲字第九五九六
    號撤銷停止戒治，令入戒治處所施以強制戒治，並於九十年五月十三日強制戒治
    期滿，經台灣高雄地方法院檢察署檢察官以九十年度戒毒偵字第六一九號為不起
    訴處分確定。惟甲○○仍未徹底戒除毒癮，於九十一年間再分別因觸犯施用第一
    級毒品（海洛因）罪，經本院九十一年度訴字第六六二號案件判處有期徒刑十月
    （於九十一年七月三十一日確定）；及犯施用第二級毒品罪，經本院九十一年度
    雄簡字第九七五號案件於九十一年八月二十七日逕以簡易判決處刑有期徒刑五月
    （得易科罰金確定）。
二、詎甲○○猶不知悔改，於前揭九十一年間所犯二犯施用毒品罪送強制戒治執行，
    後於九十一年八月間停止戒治交付保護管束期間，仍基於施用第一級毒品海洛因
    之概括犯意，自九十一年十月初（十日以前）起，均在高雄市區等處，以將毒品
    海洛因粉末和水稀釋再以針筒注射施打體內之方式，連續施用第一級毒品海洛因
    多次，平均每日施打一至二次，最後一次約係在九十一年十一月十八日施用。嗣
    於同年十一月四日、及十八日，甲○○因保護管束期間須回檢察署觀護人報到定
    期接受尿液檢驗，經觀護人將其尿液送鑑均檢出嗎啡陽性反應而悉上情。
三、案經臺灣高雄地方法院檢察署觀護人報告檢察官偵查起訴。
    理  由
一、訊據被告甲○○對於右揭事實俱自白不諱，而被告先後於九十一年十一月四日、
    十一月十八日兩次採尿送鑑結果，均驗呈嗎啡陽性反應，復有臺灣檢驗科技股份
    有限公司濫用藥物尿液檢驗報告二件附卷可按，足認被告自白核與事實相符，堪
    以採信。又被告前因施用案件，經本院以八十八年毒聲字第八八二七號裁定送勒
    戒處所觀察勒戒，因認有繼續施用毒品之傾向，本院復以八十八年毒聲字第九三
    三０號裁定令入戒治處所強制戒治，嗣經強制戒治期間屆滿三月後，因認無繼續
    戒治之必要，由本院以八十九年度毒聲字第五七八一號裁定停止戒治，所餘期間
    付保護管束，惟因被告於保護管束期間內有施用第一級毒品海洛因之行為，違反
    保護管束應遵守事項情節重大，經本院以八十九年度毒聲字第九五九六號裁定撤
    銷停止戒治，令入戒治處所強制戒治，並於九十年五月十三日強制戒治期滿，由
    臺灣高雄地方法院檢察署檢察官於九十年五月二十八日以九十年度戒毒偵字第六
    一九號為不起訴處分確定在案，有前開裁定，處分書及臺灣高等法院被告全國前
    案紀錄表等件附卷可按。但被告再因施用毒品案件經檢察官依毒品危害防制條例
    規定為不起訴之處分後，五年內再犯本件毒品危害防制條例第十條之罪，業經本
    院以九十一年毒聲字第七八三號裁定令入戒治處所施以強制戒治一年確定，亦有
    前開裁定附卷可憑。茲被告後同犯施用第一級毒品行為，其事證明確，犯行堪以
    認定，應依法論科。
二、核被告甲○○所為係犯毒品危害防制條例第十條第一項之施用第一級毒品罪。被
    告先後多次施用毒品海洛因，時間緊接，手法同一，所犯復係觸犯犯罪構成要件
    相同之罪，應依連續犯論以一罪並加重其刑。又被告始自九十一年十月間即有施
    用毒品，此據被告供明在卷，公訴意旨雖僅論及被告始自九十一年十一月四日起
    之施用毒品犯行，但因與本院認定之犯行有連續犯之裁判上一罪關係，為起訴效
    力所及，本院自得一併審判。至於被告施用毒品前必持有毒品，但其持有後進而
    施用，其低度之持有毒品罪應為施用毒品之高度行為吸收，不另論罪。又被告前
    於八十二年間因違反肅清煙毒條例及麻醉藥品管理條例案件，經本院以八十二年
    訴字第三九六０號判決有期徒刑三年二月，褫奪公權三年確定，經上訴於台灣高
    等法院高雄分院，於八十三年四月十八日以八十三年上訴字第九五二號判決駁回
    上訴確定，於八十三年八月十五日入監執行，於八十五年一月十七日假釋出監，
    指揮書執行期滿日期為八十六年十月十二日，假釋期滿未經撤銷，以執行完畢論
    ，有卷附臺灣高等法院被告全國前案紀錄表可考，其受有期徒刑之執行完畢後，
    五年以內再犯本件有期徒刑以上之罪，為累犯，褫加重其刑。爰審酌被告之素行
    尚可，及施用毒品之犯行，在性質上乃屬對身心健康之自我戕害行為，具有病患
    性人格之特質，行為本身對社會公共秩序之影響及侵害雖非直接，然其前有多次
    施用毒品前科，屢次服刑、勒戒及戒治後，猶不知徹底戒除毒品，仍繼續長期施
    用海洛因，顯見其意志薄弱，及自始坦承犯行不諱，犯後在庭態度尚稱良好，施
    用毒品之種類、次數及時間等一切情狀，量處如主文所示之刑，以示懲儆。
據上論斷，應依刑事訴訟法第二百九十九條第一項前段，毒品危害防制條例第十條第
一項，刑法第十一條前段、第五十六條、第四十七條、第七十條，判決如主文。
本案經檢察官井天博到庭執行職務。
中    華    民    國    九十二    年       三       月      三十一      日
                              臺灣高雄地方法院刑事第五庭
                                  法  官  朱  盈  吉
右正本證明與原本無異。
如不服本判決，應於判決送達後十日內，向本院提出上訴狀。
                                  書記官  吳  金  霞
中    華    民    國    九十二    年       四       月        三        日


司法院資訊處製作；財團法人民間司法改革基金會備份。
